# 可抵扣亏损确认递延所得税问题

提问人：sdtianjh 时间：2010-06-29 19:47:58
某房地产开发企业本年为建设期，亏损 4000 万元，预计未来将会产生足够的应纳税所得额弥补亏损，本年拟确认递延所得税资产1000 万元，除此以外，没有其他应该确认所得税费用的收入（预售房款缴纳的所得税计入了应交税金借方），问该企业这样处理合适吗，所得税费用将出现-1000万元的发生额？企业还应该提供什么资料对该事项予以说明？谢谢！

回答人：chenyiwei
预缴所得税可以理解为准则中所称的“当期所得税资产”，属于流动资产性质。区分一项所得税资产是“当期所得税资产”还是“递延所得税资产”，一个主要考虑是相关税法规定是否明确承认这是预缴税款。因为所得税准则下，当期所得税资产和当期所得税负债都是基于税法规定计算的应交数和预缴（多交）数，也就是应交所得税（当期所得税负债）和预缴所得税（当期所得税资产）的确认必须有税务规定作为支持。递延所得税资产和递延所得税负债则是完全基于会计原则的会计概念而不是税务概念。 因此，鉴于 31 号文不再像原先的国税函[2008]299号那样明确承认这是预缴税金，在 31 号文执行后，税法已经要求将预收帐款按照预计毛利率计入应纳税所得额，因此再将这部分税款在税务上认定为“预缴税金”就失去了税法基础。另一方面，这样的税务处理（会计和税务上确认收入和利润的时点不同）导致暂时性差异存在，因此确认递延所得税资产是合适的。